

Vanessa do Carmo Silva

Engenheira Florestal

(41) 3624-1550

(41) 99263-6478

(a) vanesilva.cs

М

in vanessasilva-cs

vanesilva.cs@gmail.com

vanessasilva-cs.github.io/portfolio/

HABILIDADES



HOBBIES















O SOBRE MIM

Olá! Meu nome é Vanessa Silva, tenho 25 anos e resido na cidade de Agudos do Sul-PR. Sou apaixonada por conservação, porém, durante a graduação descobri um novo caminho, o da programação, por isso **Análise de Sistemas** está na minha lista para cursar.

Tenho facilidade para aprender e assimilar novos conhecimentos, além disso, busco sempre melhorar minhas habilidades.

Trabalho atualmente na minha área de formação um dia na semana e gostaria de outro emprego para complementar a minha renda.

EXPERIÊNCIA PROFISSIONAL

Engenheira Florestal

Flora Pantanal Maio 2021 - Atualmente

Engenheira responsável pela produção de mudas em viveiro de espécies florestais nativas para arborização urbana.

Consultora autônoma

Index Florestal LTDA Março 2021

Realização de processamento e análise de dados fitossociológicos, bem como o auxílio na elaboração de relatórios técnicos.

Consultora autônoma

Consultoria em Inventário Florestal Fevereiro 2021

Elaboração e execução de inventário florestal em plantio de Corymbia citriodora e Eucalyptus urophylla.

Consultora autônoma

Index Florestal LTDA Dezembro 2020

Realização de avaliação técnica dos resultados obtidos nos levantamentos fitossociológicos, bem como descrever proposta técnica para dar continuidade ao projeto de restauração.

Estagiária

Secretaria da Agricultura e Meio Ambiente de Mandirituba Agosto 2019 – Dezembro 2019

Elaboração de um projeto de arborização de ruas e áreas verdes.

Monitoria em Informática e Banco de Dados

Universidade Federal do Paraná

Agosto 2019 - Dezembro 2019

Auxílio no planejamento; acompanhamento na elaboração de conteúdo; auxílio aos alunos no uso de softwares; auxílio na interação discente-docente; desenvolvimento de conteúdos relacionados à Engenharia.

EDUCAÇÃO

Engenharia Florestal

Universidade Federal do Paraná 2014 - 2019

OUTRAS QUALIFICAÇÕES

Iniciando a Programação Python no QGis

GEOeduc 14/07/2020 - 29/07/2020

Formação Cientista de Dados com Python e R

Udemy 76,5 horas

Microsoft Power BI Para Data Science

Data Science Academy Janeiro 2021 – Cursando

Segurança do Trabalho e Meio Ambiente do Trabalho

Instituto Brasileiro de Sustentabilidade Fevereiro 2021 - Cursando